臺灣彰化地方法院刑事判決
110年度易字第632號
                                      110年度易字第726號
                                      110年度易字第812號
公  訴  人  臺灣彰化地方檢察署檢察官 
被      告  詹德信



上列被告因竊盜等案件，經檢察官分別提起公訴（110年度偵字
第5554、5615、5914、6681、7967、7978、8241、8353、9676、
9728、9794、9805、9806、10849、11129、12069號），本院合
併審理並判決如下：
    主  文
甲○○犯如附表所示共貳拾罪，各處如該表「主文」欄所示之刑及
沒收。所處有期徒刑部分（即附表編號1至17、19至20）應執行
有期徒刑壹年拾月，如易科罰金，以新臺幣壹仟元折算壹日。
    事  實
一、甲○○意圖為自己不法所有而分別基於竊盜犯意，先後於附表
    編號1至17、19至20所示時間、地點，以各該編號所對應「
    犯罪事實」欄所載方式竊取他人財物。另意圖為自己不法所
    有而基於侵占他人遺失物之犯意，於附表編號18所示時間、
    地點，以該編號所對應「犯罪事實」欄所載方式侵占他人所
    遺失之財物。
二、案經劉哲豪、陳〇彬、詹〇嘉、謝英存、劉錫仁、鄭宜庭、蕭
    旻典訴由彰化縣警察局員林分局或彰化縣警察局田中分局報
    請臺灣彰化地方檢察署檢察官偵查後分別提起公訴。
    理  由
壹、程序方面
    被告以外之人於審判外之陳述，雖不符前4 條之規定，而經
    當事人於審判程序同意作為證據，法院審酌該言詞陳述或書
    面陳述作成時之情況，認為適當者，亦得為證據，刑事訴訟
    法第159 條之5 第1 項定有明文。查本判決作為認定被告甲
    ○○犯罪之相關審判外陳述，於本院審判程序時檢察官及被
    告均同意作為證據（110年度易字第632號卷第241頁，本判
    決以下就110年度易字第632、726、812號案分別簡稱為「甲
    案」、「乙案」、「丙案」），本院並已依法踐行調查證據
    程序，另審酌此等證據資料作成時並無違法不當之瑕疵，亦
    無其他依法應排除證據能力之情形，乃認以之作為證據要屬
    適當，均得採為本件認定事實之依據。
貳、實體方面
一、認定事實所憑之證據及認定理由
  ㈠附表所示各該犯罪事實，各據同表所示被害人（告訴人）指
    述屬實，其中編號6、9犯行另經證人徐月華、王淑霞證述無
    訛（甲案偵四卷第35至37頁、乙案偵三卷第17至19頁），此
    外尚有該表「佐證書證」欄所示書證在卷可稽，復經被告於
    本院審理時坦承不諱（甲案易字卷第200至204、219、241至
    249頁），足認其之任意性自白核與事實相符，可堪採為認
    定事實之依據。
  ㈡按成年人教唆、幫助或利用兒童及少年犯罪或與之共同實施
    犯罪或故意對其犯罪者，加重其刑至二分之一，兒童及少年
    福利與權益保障法第112 條第1 項前段定有明文。查附表編
    號4、5犯行所示財產管領人即告訴人陳〇彬、詹〇嘉案發之
    際雖為未滿18歲之少年，有其等之個人資料表存卷為憑（甲
    案偵三卷彌封袋內），然被告供稱：行竊當時我並不知道車
    主未滿18歲等語在案（甲案易字卷第201頁），而本院審酌
    被告既與其2人素昧平生，依案發處所之監視器影像觀之，
    亦無從證明案發時告訴人陳〇彬、詹〇嘉人在現場，而得為被
    告所目擊進而知悉其等身分，則綜觀全卷事證尚無從積極認
    定被告於案發時明知或可得而知所竊取腳踏自行車之使用管
    領人未滿18歲之事實，自無兒童及少年福利與權益保障法第
    112 條第1 項前段「故意對少年犯罪」之加重事由適用，併
    此敘明。
　㈢綜上所述，本案事證明確，被告犯行洵堪認定，應依法論科
    。 
二、論罪科刑
  ㈠罪名：
    核被告就附表編號1至17、19至20所為，均犯刑法第320 條
    第1 項竊盜罪，另針對同表編號18所為，則犯同法第337條
    侵占遺失物罪。其所犯前揭20罪間犯意各別且行為互殊，應
    予分論併罰。
  ㈡刑之加重減輕事由：
  ⒈又被告前因竊盜及不能安全駕駛之公共危險案件，經法院分
    別判處罪刑後，分別經本院以106年度聲字第1187、1188號
    裁定應執行有期徒刑1年11月、2年3月確定，兩案接續執行
    後於109年10月19日執行完畢，再接續執行另案拘役120日而
    於110年2月16日出監乙節，有臺灣高等法院被告前案紀錄表
    在卷可佐，是其前受有期徒刑執行完畢後，5年內故意再犯
    本件附表編號1至17、19至20所示有期徒刑以上之19罪，均
    為累犯，俱應依刑法第47條第1 項規定加重最高本刑；而就
    最低本刑加重部分，則審酌上述前案犯罪類型即包含竊盜罪
    ，與本案罪名、罪質全然相同，執行完畢後未及半年即陸續
    違犯本件上開19罪，顯見被告對於刑罰之反應力薄弱，並無
    司法院大法官釋字第775號解釋所示罪刑不相當之情形（最
    高法院108 年度台上字第338號判決意旨參照），亦均應依
    該規定同予加重。
  ⒉刑法第62條之所謂發覺，係指有偵查犯罪職權之公務員已知
    悉犯罪事實與犯罪之人而言，而所謂知悉，固不以確知其為
    犯罪之人為必要，但必其犯罪事實，確實存在，且為該管公
    務員所確知，始屬相當（最高法院75年台上字第1634號判決
    意旨參照）。查附表編號12犯行之查獲經過略為：員警於11
    0年7月8日下午3時10分在彰化縣社頭鄉社斗路、員集路口執
    行巡邏勤務時，發現被告騎乘自行車違規紅燈左轉，遂在社
    斗路1段318號前將其攔查，查驗被告身分得悉其為前一日（
    7日）所查獲之自行車竊案竊嫌，經詢問後被告坦承所騎乘
    之自行車係查獲當日稍早從田中分局偵查隊離開後，在彰化
    縣○○鎮○○路000號騎樓竊得，隨後被告並帶同員警前往偷竊
    處所指認，然斯時無人應門，員警透過各項資訊系統亦無法
    取得該址住戶之聯繫方式，乃先張貼公告在該處門首，並請
    周邊鄰居協助聯繫，同日晚間被害人黃茂榕有主動聯繫警方
    並前往指認確係其之自行車無誤，故警方遂對被告製作筆錄
    移送其此部分罪嫌等情，有職務報告附卷為憑（甲案偵八卷
    第161頁）。是員警初始既係因交通違規之事由對被告盤查
    ，縱經查證身分後得悉其甫於前一日涉嫌竊取自行車，在被
    告自行供承本次竊盜行為之具體時間、地點等細節前，被害
    人黃茂榕既尚未報案，尚難認員警對於被告涉犯附表編號12
    犯行已生合理懷疑，迄至事後依被告指認之竊取地點通知可
    能為車主身分之人，並同時調取該址附近監視器影像，方進
    一步確認此次犯行，則其此部分即與自首要件相符合，爰依
    刑法第62條前段減輕其刑，並依法先加（累犯）後減之。
  ⒊至於附表編號1至11、13至17、20等犯行部分，則因案發處所
    附近均有裝設監視器，而承辦員警於受理各該被害人（告訴
    人）報案後，經調取監視器影像觀看結果，大抵可依照影像
    中所攝得嫌疑人之衣著、身形等特徵辨識係被告所為，或依
    照監視器所攝得遭竊車輛特徵，認定與被告所占有使用者相
    符，遂進一步向被告詢問確認上情，有彰化縣警察局田中分
    局110年11月4日田警分偵字第1100018293號函附刑事案件報
    告書與職務報告，及彰化縣警察局員林分局110年11月1日員
    警分偵字第1100032044號函附職務報告在卷為憑（甲案易字
    卷第101至133、179頁），則在被告針對此等犯行向員警為
    坦承之陳述前，承辦員警依照上開證據方法對被告涉犯該等
    犯罪行為已生具體懷疑，自不該當自首要件，併此陳明。
  ㈢刑罰裁量：
    本院審酌被告為貪圖不法利益，以附表所示方式多次竊取他
    人財物，另侵占他人遺失之行動電話，所為非僅侵害各該被
    害人之財產權益，亦造成行經地區治安上之隱憂，而其除前
    揭構成累犯基礎之竊盜前案不予重複評價外，先前亦有多次
    竊盜犯行遭論罪科刑之刑事前科紀錄，有上開前案紀錄表可
    佐，顯見其對於刑法保護他人財產法益之規範置若罔聞，故
    本案已不宜再擇定罰金、拘役等較輕刑種；惟念被告犯後始
    終坦承犯行，復參酌本案所竊取標的大致可區分為機車、腳
    踏自行車、其他價值較低之私人物品等三類，則所量處刑度
    亦應適度反映各該財物之價值，而被告所竊取之部分財物案
    發後未久即遭尋獲並發還被害人（告訴人），犯罪所生損害
    已有減輕，其餘竊取物品及所侵占之行動電話則因遭被告棄
    置而無從返還（詳下述）；兼衡被告自稱國中畢業之智識程
    度、另案遭羈押前擔任臨時工、月收入約新臺幣（下同）1
    、2千元、已婚有一名未成年子女、現由胞姊代為照顧子女
    、家境勉持、身體無重大疾病之身體家庭經濟生活狀況（甲
    案易字卷第250頁審判筆錄參照）等具體行為人責任基礎之
    一切情狀，分別量處如附表「主文」欄所示之刑，並就所處
    有期徒刑及罰金刑分別諭知易科罰金及易服勞役折算標準，
    以資懲儆。再審酌被告所犯竊盜各罪中有部分犯行係發生在
    同一日之接近時間，整體之犯罪時間則係110年3月至8月期
    間，各次犯行手法大抵均屬類似等情，就所處有期徒刑部分
    合併定其應執行刑及諭知易科罰金折算標準如主文所示。
三、沒收部分
　㈠查被告實行附表各次竊盜、侵占遺失物犯行所竊得或侵占之
    財物核屬其之犯罪所得，然其中編號2、5、7、8、10至17、
    19至20犯行所竊得之財物，及編號4所竊得之腳踏自行車、
    編號6所竊得之機車（含鑰匙）與安全帽，案發後均已合法
    發還各該被害人（告訴人），依刑法第38條之1 第5 項規定
    自不予宣告沒收；而附表編號1、3、9、18所竊（侵占）全
    部財物、編號4所竊得之腳踏車安全帽，及編號6所竊取之玉
    山茅臺酒1瓶則迄未尋獲發還，復經被告供稱已遭丟棄或打
    破等語在案，則為避免被告因犯罪而坐享犯罪所得，揆諸刑
    法第38條之1 第1 項本文及第3 項規定，本院就此部分犯罪
    所得，除編號1之郵局信箱鑰匙1支、印章2枚與鑰匙1串（另
    見下述）外，自應宣告沒收，且於全部或一部不能沒收或不
    宜執行沒收時，追徵其價額。又現行刑法將沒收列為專章，
    並定性為獨立之法律效果（立法理由參照），故宣告多數沒
    收情形，並非數罪併罰，乃配合刪除第51條第9款，另增訂
    第40條之2第1項「宣告多數沒收者，併執行之」，從而針對
    沒收部分依法即無庸於應執行刑項下再予重複諭知，附此敘
    明。
　㈡至於附表編號1犯行所竊得之郵局信箱鑰匙1支、印章2枚與鑰
    匙1串等物，固同屬被告實行該次犯行之犯罪所得，然本院
    審酌此些物品乃屬日常可輕易取得之一般用品，交易價值亦
    甚屬低微，縱予沒收所收之特別預防及社會防衛效果亦甚微
    弱，更欠缺刑法上之重要性，本諸刑法第38條之2第2 項規
    定意旨，應認無沒收之必要，併此敘明。
　㈢又承辦員警於110年5月25日晚間10時5分查獲被告附表編號8
    犯行所竊得之安全帽時，有併予扣得鴨舌帽1頂，而據被害
    人陳昱揚表示該鴨舌帽並非其所有等語在案，嗣經送請鑑定
    比對結果與被告之DNA-STR型別相符等情，業有附表編號8所
    列之相關扣押、鑑定書證及被害人證述可資佐證，復經被告
    於警詢時坦認該帽子確為其所有等語無訛（甲案偵六卷第14
    頁）。本院審酌該鴨舌帽乃屬可供日常穿戴使用，且遍查全
    卷復無證據證明係被告特為實施此部分犯罪所使用，且縱予
    沒收復不具刑法上重要性，揆諸刑法第38條之2第2項規定經
    審酌後亦認無庸沒收，併此敘明。
據上論斷，應依刑事訴訟法第299 條第1 項前段，判決如主文。
本案經檢察官王銘仁提起公訴，檢察官陳昭蓉到庭執行職務
中　　華　　民　　國　　110 　年　　12　　月　　1 　　日
                  刑事第二庭  法  官  陳薏伩
以上正本證明與原本無異。
如不服本判決應於收受判決後20日內向本院提出上訴書狀，並應
敘述具體理由。其未敘述上訴理由者，應於上訴期間屆滿後20日
內向本院補提理由書（均須按他造當事人之人數附繕本）「切勿
逕送上級法院」。
告訴人或被害人對於判決如有不服具備理由請求檢察官上訴者，
其上訴期間之計算係以檢察官收受判決正本之日期為準。
中　　華　　民　　國　　110 　年　　12　　月　　1 　　日
                              書記官　林曉汾
附錄本案論罪科刑法條：
中華民國刑法第320 條第1 項
意圖為自己或第三人不法之所有，而竊取他人之動產者，為竊盜
罪，處5年以下有期徒刑、拘役或50萬元以下罰金。

中華民國刑法第337條
意圖為自己或第三人不法之所有，而侵占遺失物、漂流物或其他
離本人所持有之物者，處1萬5千元以下罰金。

附表
編號 被害人暨證述出處 犯罪事實 佐證書證 主文 1 陳素卿 （甲案偵二卷第11至14、15至17頁） 甲○○於110年3月18日凌晨4時8分許，在彰化縣○○鄉○○路0段00巷00號前，見陳素卿所有之車牌號碼000-000號普通重型機車之置物箱未上鎖，乃以徒手竊取懸掛在該車上之白色安全帽1頂，及置物箱內之郵局信箱鑰匙1支、印章2枚與鑰匙1串等物既遂，旋騎乘腳踏自行車離去。後因認上開竊得物品對己無益，遂任意丟棄在彰化縣社頭鄉南勢巷社頭老人會館前圳溝內。嗣因陳素卿發現遭竊報警處理，經員警調閱監視器影像而循線查獲。 【110年度偵字第5615號、甲案起訴書犯罪事實一㈡】 監視器影像擷取照片（甲案偵二卷第23至33頁）、現場指認及查獲照片（甲案偵二卷第33至39頁） 甲○○犯竊盜罪，累犯，處有期徒刑叁月，如易科罰金，以新臺幣壹仟元折算壹日。未扣案犯罪所得安全帽壹頂沒收，如全部或一部不能沒收或不宜執行沒收時，追徵其價額。 2 劉哲豪 【提告】 （甲案偵一卷第19至21頁） 甲○○於110年3月28日凌晨4時10分許，在彰化縣○○鄉○○路0段000號「金牌加油站」，趁劉哲豪疏未注意之際，以徒手竊取劉哲豪所有放置在加油島後方棧板上之蘋果廠牌行動電話1支既遂，旋即騎乘腳踏自行車離去。嗣因劉哲豪發現遭竊並報警究辦，經員警調閱監視器影像而循線查獲，並扣得上開遭竊之行動電話（已發還劉哲豪)。 【110年度偵字第5554號、甲案起訴書犯罪事實一㈠】 彰化縣警察局員林分局扣押筆錄、扣押物品目錄表（甲案偵一卷第13至14、17頁）、扣押物認領保管單（甲案偵一卷第25頁）、監視器影像擷取照片（甲案偵一卷第27至29、31至33頁）、現場及查獲照片（甲案偵一卷第29、33至35頁） 甲○○犯竊盜罪，累犯，處有期徒刑叁月，如易科罰金，以新臺幣壹仟元折算壹日。 3 賴樹林 （甲案偵五卷第13至15頁） 甲○○於110年3月31日下午1時18分許，在彰化縣○○鎮○○路0段000巷0號世芳宮林媽廟前，因見賴樹林將腳踏自行車停放該處無人看管，乃以徒手竊取賴樹林放置在腳踏車前、後置物籃內之3號電池4顆及KINGSTON牌香菸2包既遂。其後並將所竊得之香菸吸食殆盡，至於電池則因認對己無用遂隨手丟棄。嗣賴樹林發現遭竊並報警處理，經員警調閱監視器影像而循線查獲。 【110年度偵字第7967號、甲案起訴書犯罪事實一㈥】 監視器影像擷取照片（甲案偵五卷第23至29頁）、現場指認及查獲照片（甲案偵五卷第31至33頁） 甲○○犯竊盜罪，累犯，處有期徒刑叁月，如易科罰金，以新臺幣壹仟元折算壹日。未扣案犯罪所得KINGSTON牌香菸貳包及三號電池肆顆均沒收，如全部或一部不能沒收或不宜執行沒收時，追徵其價額。 4 陳○彬 【提告】 （甲案偵三卷第13至18頁） 甲○○於110年4月4日下午5時13分許，在彰化縣○○鄉○○路0段00號「永興國小」前，以徒手竊取陳○彬（94年12月生，真實姓名年籍詳卷）所有停放該處未上鎖之腳踏自行車1輛及腳踏車安全帽1頂既遂，其後即將之棄置在永興路1段178號貨運公司前。嗣陳○彬發現遭竊並報警處理，經員警調閱監視器影像而循線查獲，並由陳○彬於110年4月5日中午12時許，在上址貨運公司前自行尋獲遭竊之腳踏自行車（已發還）。 【110年度偵字第5914號、甲案起訴書犯罪事實一㈢】 監視器影像擷取照片（甲案偵三卷第29至31頁）、現場指認及查獲照片（甲案偵三卷第29、33頁） 甲○○犯竊盜罪，累犯，處有期徒刑肆月，如易科罰金，以新臺幣壹仟元折算壹日。未扣案犯罪所得腳踏車安全帽壹頂沒收，如全部或一部不能沒收或不宜執行沒收時，追徵其價額。 5 詹○嘉 【提告】 （甲案偵三卷第23至25、27至28頁） 甲○○於編號4犯行既遂並棄置陳○彬之腳踏自行車完畢後，於110年4月4日下午5時35分許折返永興國小前，以徒手竊取詹○嘉（96年10月生，真實姓名年籍詳卷）所有停放該處未上鎖之腳踏自行車1輛既遂。嗣詹○嘉發現遭竊並報警處理，經員警調閱監視器影像而循線查獲，並由詹○嘉於110年4月7日上午7時許，在彰化縣永靖鄉第一公墓自行尋獲遭竊之腳踏自行車（已發還）。 【110年度偵字第5914號、甲案起訴書犯罪事實一㈣】 監視器影像擷取照片（甲案偵三卷第35頁）、現場指認及查獲照片5張（甲案偵三卷第37至41頁） 甲○○犯竊盜罪，累犯，處有期徒刑肆月，如易科罰金，以新臺幣壹仟元折算壹日。 6 曾萬得 （甲案偵四卷第17至19、21至24、25至27、29至33頁） 甲○○於110年4月7日晚間6時19分許，在彰化縣○○鄉○○路0段000號鎮安宮旁廣場，見曾萬得所有之車牌號碼000-000號普通重型機車停放該處且鑰匙未拔除，乃以該鑰匙開啟電門發動機車方式，徒手竊取該機車（上有玉山茅臺酒1瓶及白色安全帽1頂）既遂。嗣曾萬得發現遭竊並報警究辦，經員警調閱監視器影像，循線於翌（8）日在彰化縣○○鄉○○村○○巷00弄00號空地、光雲巷77號旁空地，查扣上開遭竊機車及白色安全帽（均已發還曾萬得)；繼於同年月9日查獲甲○○後，經甲○○帶同員警前往其住處扣得遭竊之機車鑰匙（已發還曾萬得）。 【110年度偵字第6681號、甲案起訴書犯罪事實一㈤】 監視器影像擷取照片（甲案偵四卷第45至53頁）、現場指認及查獲照片（甲案偵四卷第53至59頁）、彰化縣警察局田中分局扣押筆錄、扣押物品目錄表（甲案偵四卷第61至63、67、71至73、75、77至79、83頁）、贓物認領保管單（甲案偵四卷第69、85頁） 甲○○犯竊盜罪，累犯，處有期徒刑伍月，如易科罰金，以新臺幣壹仟元折算壹日。未扣案犯罪所得玉山茅臺酒壹瓶沒收，如全部或一部不能沒收或不宜執行沒收時，追徵其價額。 7 鄭習 （乙案偵一卷第13至18頁）  甲○○於110年5月20日上午10時10分許，在彰化縣○○鄉○○路0段000○0號前，見鄭習所有之車牌號碼000-0000號普通重型機車停放該處且鑰匙未拔除，乃以該鑰匙開啟電門發動機車方式，徒手竊取該車既遂。嗣鄭習發現遭竊並報警處理，經員警調閱監視器影像，循線於110年5月23日晚間8時40分許在彰化縣○○鄉○○路0段000號路旁查獲，並扣得上開遭竊機車（已發還鄭習）。 【110年度偵字第9676號、乙案起訴書犯罪事實一㈠】 彰化縣警察局員林分局扣押筆錄、扣押物品目錄表（乙案偵一卷第19至20、22頁）、贓物認領保管單（乙案偵一卷第23頁）、車號查詢機車車籍資料（乙案偵一卷第25頁）、現場及查獲照片（乙案偵一卷第27、31頁）、監視器影像擷取照片（乙案偵一卷第29至31頁）  甲○○犯竊盜罪，累犯，處有期徒刑伍月，如易科罰金，以新臺幣壹仟元折算壹日。 8 陳昱揚 （甲案偵六卷第15至22頁） 甲○○於110年5月25日上午9時37分許，在彰化縣○○鎮○○路000號前，見陳昱揚所管領使用之車牌號碼000-000號普通重型機車（登記車主為陳進孝）停放該處且鑰匙未拔除，乃以該鑰匙開啟電門發動機車方式，徒手竊取該機車（上有安全帽1頂）既遂，其後將之棄置在彰化縣○○鎮○○路000號前。嗣陳昱揚發現遭竊及民眾發現有可疑機車停放均報案處理，經員警調閱監視器影像比對後而循線查獲，並於同日晚間9時11分許在新聖路190號前扣得上開遭竊之機車及安全帽（均已發還陳昱揚），併予扣得甲○○遺留在場之鴨舌帽1頂。 【110年度偵字第7978號、甲案起訴書犯罪事實一㈦】 彰化縣警察局田中分局扣押筆錄、扣押物品目錄表（甲案偵六卷第23至27頁）、贓物認領保管單（甲案偵六卷第31至33頁）、監視器影像擷取照片（甲案偵六卷第35至46頁）、現場指認及查獲照片（甲案偵六卷第47至49頁）、勘察採證同意書（甲案偵六卷第51頁）、現場位置圖（甲案偵六卷第55頁）、車輛詳細資料報表（甲案偵六卷第57頁）、內政部警政署刑事警察局110年8月2日刑生字第1100066058號鑑定書（甲案偵六卷第131至132頁） 甲○○犯竊盜罪，累犯，處有期徒刑伍月，如易科罰金，以新臺幣壹仟元折算壹日。 9 林政儒 （乙案偵三卷第13至15頁） 甲○○於110年6月5日上午6時26分許，在彰化縣○○鄉○○路000號前，見林政儒所有之機車安全帽1頂放置在機車上無人看管，乃以徒手竊取該安全帽既遂，隨即騎乘腳踏自行車離去，其後因認該安全帽於己無益而任意丟棄。嗣林政儒發現遭竊並報警處理，經員警調閱監視器影像而循線查獲。 【110年度偵字第9794號、乙案起訴書犯罪事實一㈢】 員警職務報告（乙案偵三卷第21頁）、監視器影像擷取照片（乙案偵三卷第23至27頁） 甲○○犯竊盜罪，累犯，處有期徒刑叁月，如易科罰金，以新臺幣壹仟元折算壹日。未扣案犯罪所得安全帽壹頂沒收，如全部或一部不能沒收或不宜執行沒收時，追徵其價額。 10 許瀞予 （甲案偵七卷第185至187頁） 甲○○於110年7月7日晚間8時許，在彰化縣○○鄉○○路0段000號前，以徒手竊取許瀞予所有停放該處未上鎖之捷安特廠牌墨綠色淑女型腳踏自行車1輛既遂，其後將之棄置於員集路2段200號彰化縣社頭鄉戶政事務所前。嗣許瀞予發現遭竊並報警處理，經員警調閱監視器影像而循線於同日晚間9時25分許在上址戶政事務所前查獲，並扣得前開遭竊之腳踏自行車（已發還許瀞予)。 【110年度偵字第8241號、甲案起訴書犯罪事實一㈧】 彰化縣警察局田中分局扣押筆錄、扣押物品目錄表（甲案偵七卷第193至199、201頁）、贓物認領保管單（甲案偵七卷第205頁）、現場及查獲照片（甲案偵七卷第223至225頁） 甲○○犯竊盜罪，累犯，處有期徒刑肆月，如易科罰金，以新臺幣壹仟元折算壹日。 11 黃桂芬 （甲案偵七卷第181至183頁） 甲○○於110年7月7日晚間8時30分許，騎乘附表編號10犯行竊得之腳踏自行車行經彰化縣○○鄉○○路0段000號旁防火巷時，因見黃桂芬所有之JOKER廠牌黃黑色腳踏自行車1輛停放該處未上鎖且無人看管，乃以徒手竊取該腳踏自行車既遂。嗣於同日晚間9時許甲○○騎乘該車行經彰化縣社頭鄉員集路2段與社斗路1段交岔路口時，遭員警察覺有異而予以攔檢盤查，因而查獲上情，並扣得黃桂芬遭竊之上開腳踏自行車（已發還黃桂芬）。 【110年度偵字第8241號、甲案起訴書犯罪事實一㈨】 彰化縣警察局田中分局扣押筆錄、扣押物品目錄表（甲案偵七卷第207至213、215頁）、贓物認領保管單（甲案偵七卷第219頁）、現場及查獲照片（甲案偵七卷第221、225頁）、行車紀錄器影像截圖（甲案偵七卷第227頁） 甲○○犯竊盜罪，累犯，處有期徒刑肆月，如易科罰金，以新臺幣壹仟元折算壹日。 12 黃茂榕 （甲案偵八卷第167至169頁） 甲○○於110年7月8日中午12時12分許，在彰化縣○○鎮○○路000號前，以徒手竊取黃茂榕所有停放該處未上鎖之腳踏自行車1輛既遂。嗣於同日下午3時10分許甲○○騎乘該車行經彰化縣社頭鄉社斗路與員集路交岔路口時，因違規紅燈左轉為警在社斗路1段318號前攔檢盤查，甲○○在員警尚無事證合理懷疑其涉嫌此部分竊盜犯行前，主動向員警承認所騎乘自行車係在上記時地竊得，自首而願接受裁判，員警遂對該車予以查扣，並通知車主黃茂榕到案說明及調取相關監視器影像，乃確認該車確為黃茂榕在上記時、地遭竊之車輛無訛（已發還黃茂榕）。 【110年度偵字第8353號、甲案起訴書犯罪事實一㈩】 員警職務報告書（甲案偵八卷第161頁）、彰化縣警察局田中分局搜索扣押筆錄、扣押物品目錄表（甲案偵八卷第175至177、181頁）、贓物認領保管單（甲案偵八卷第183頁）、行車紀錄器影像截圖（甲案偵八卷第185頁）、現場指認及查獲照片（甲案偵八卷第187至191頁）、事後所調取監視器影像擷取照片（甲案偵八卷第191至193頁） 甲○○犯竊盜罪，累犯，處有期徒刑叁月，如易科罰金，以新臺幣壹仟元折算壹日。 13 謝英存 【提告】 （乙案偵二卷第19至22頁） 甲○○於110年7月15日晚間6時許，在彰化縣○○鄉○○街000號前，見謝英存所有之車牌號碼000-000號普通重型機車停放該處且機車鑰匙未拔除，乃以該鑰匙開啟電門發動機車方式竊取該機車既遂。嗣謝英存發現遭竊並報警究辦，經員警調閱監視器影像而循線查獲，並於110年7月17日晚間6時許在彰化縣○○鄉○○路000號旁鐵皮屋扣得上開遭竊機車（已發還謝英存）。 【110年度偵字第9728號、乙案起訴書犯罪事實一㈡】 彰化縣警察局員林分局扣押筆錄、扣押物品目錄表（乙案偵二卷第13至15頁）、贓物認領保管單（乙案偵二卷第23頁）、現場及查獲照片（乙案偵二卷第25、29至31頁）、監視器影像擷取照片（乙案偵二卷第26至28頁）、車輛詳細資料報表（乙案偵二卷第35頁） 甲○○犯竊盜罪，累犯，處有期徒刑伍月，如易科罰金，以新臺幣壹仟元折算壹日。 14 劉錫仁 【提告】 （乙案偵六卷第13至15頁） 甲○○於110年7月24日晚間11時6分許，行經彰化縣○○鄉○○路0段000巷0號前時，因見劉錫仁所有之捷安特廠牌藍白色腳踏自行車1輛停放在該處且未上鎖，乃以徒手竊取上開腳踏車既遂並騎乘離去，其後則將之棄置在彰化縣○○鄉○○巷00號前貨櫃屋縫隙中（查獲過程詳編號16「犯罪事實」欄）。 【110年度偵字第10849號、乙案起訴書犯罪事實一㈥】 彰化縣警察局員林分局扣押筆錄、扣押物品目錄表（乙案偵六卷第17至19、29至31、41至43頁）、贓證物認領領據單（乙案偵六卷第23、35、47頁）、竊嫌犯罪路線圖（乙案偵六卷第49頁）、查獲照片暨監視器影像擷取照片（乙案偵六卷第51至60頁）  甲○○犯竊盜罪，累犯，處有期徒刑肆月，如易科罰金，以新臺幣壹仟元折算壹日。 15 李美惠 （乙案偵六卷第25至27頁）  甲○○將附表編號14所竊得之自行車棄置完畢後，於110年7月24日晚間11時12分許，徒步行經彰化縣○○鄉○○巷00號前時，因見李美惠所有之TAOKAS廠牌粉紅色腳踏自行車1輛停放在該處且未上鎖，乃以徒手竊取該車既遂並騎乘離去，其後則將之棄置在彰化縣○○鄉○○路000號騎樓前（查獲過程詳編號16「犯罪事實」欄）。 【110年度偵字第10849號、乙案起訴書犯罪事實一㈦】  甲○○犯竊盜罪，累犯，處有期徒刑肆月，如易科罰金，以新臺幣壹仟元折算壹日。 16 邱宥銓 （乙案偵六卷第37至39頁） 甲○○將附表編號15所竊得之自行車棄置完畢後，於110年7月24日晚間11時14分許，徒步行至彰化縣○○鄉○○路○000號前時，因見邱宥銓所有之美利達廠牌腳踏自行車1輛停放該處且未上鎖，乃以徒手竊取該車既遂並騎乘離去。嗣於同日晚間11時25分許，甲○○前往彰化縣○○鄉○○路0段000巷0號前欲將該車棄置時，適劉錫仁因家中狗吠聲外出查看發現，甲○○即將上述邱宥銓之腳踏自行車交予劉錫仁後離去。然經劉錫仁細查後發現該車並非自己所有，乃隨即報警處理，經員警調閱監視器影像而循線查獲，並分別在附表編號14至16所示棄置地點，查獲劉錫仁、李美惠、邱宥銓遭竊之腳踏自行車（均已發還）。 【110年度偵字第10849號、乙案起訴書犯罪事實一㈧】  甲○○犯竊盜罪，累犯，處有期徒刑肆月，如易科罰金，以新臺幣壹仟元折算壹日。 17 鄭宜庭 【提告】 （乙案偵四卷第17至20、21至23頁） 甲○○於110年7月26日上午6時6分許，在彰化縣○○鄉○○路0段000號「嘉里檳榔店」員工停車場處，因見鄭宜庭所有之車牌號碼000-0000號普通重型機車上插有鑰匙1串未拔除，乃以徒手竊取該串鑰匙既遂，並隨即騎乘腳踏自行車離去。嗣鄭宜庭發現遭竊並報警究辦，經員警調閱監視器影像而循線查獲，並扣得上開遭竊之鑰匙（已發還鄭宜庭)。 【110年度偵字第9805號、乙案起訴書犯罪事實一㈣】 彰化縣警察局員林分局扣押筆錄、扣押物品目錄表（乙案偵四卷第13至15頁）、扣押物認領保管單（乙案偵四卷第29頁）、現場及查獲照片（乙案偵四卷第31至32、37至40頁）、監視器影像擷取照片（乙案偵四卷第33至36、41至44頁） 甲○○犯竊盜罪，累犯，處有期徒刑叁月，如易科罰金，以新臺幣壹仟元折算壹日。 18 賴義道 （丙案偵二卷第13至15頁） 甲○○於110年8月8日晚間7時27分許，在彰化縣田中鎮大社路3段316巷世芳宮林媽廟，因見賴義道所有之LG廠牌行動電話1支忘記拿取而遺落在廟前桌子上，乃拾取該行動電話並將之侵占入己既遂，其後因認對己無益而棄置在彰化縣田中鎮大社路3段316巷旁溝渠內。嗣賴義道發現遺失並報警處理，經員警調閱監視器影像而循線查獲。 【110年度偵字第12069號、丙案起訴書犯罪事實一㈡】 監視器影像擷取照片（丙案偵二卷第23至27頁）、現場及查獲照片（丙案偵二卷第29至31頁） 甲○○犯侵占遺失物罪，處罰金新臺幣捌仟元，如易服勞役，以新臺幣壹仟元折算壹日。未扣案犯罪所得LG廠牌行動電話壹支沒收，如全部或一部不能沒收或不宜執行沒收時，追徵其價額。 19 蕭旻典 【提告】 （丙案偵一卷第13至15頁） 甲○○於110年8月10日下午5時29分許，在彰化縣○○鄉○○路000號前，見蕭旻典所有之美利達廠牌銀藍色腳踏自行車1輛停放該處且未上鎖，乃以徒手竊取該車既遂並駛離現場，其後則將之棄置在彰化縣社頭鄉中山路與雙義路交岔路口附近路旁。嗣蕭旻典發現遭竊並報警究辦，經員警調閱監視器影像而循線查獲，並在前揭棄置地點扣得上開遭竊之腳踏自行車（已發還蕭旻典）。 【110年度偵字第11129號、丙案起訴書犯罪事實一㈠】 彰化縣警察局田中分局扣押筆錄、扣押物品目錄表（丙案偵一卷第17至21頁）、贓物認領保管單（丙案偵一卷第25頁）、監視器影像擷取照片（丙案偵一卷第27至29頁）、現場及查獲照片（丙案偵一卷第31至37頁）  甲○○犯竊盜罪，累犯，處有期徒刑肆月，如易科罰金，以新臺幣壹仟元折算壹日。 20 蕭明洲 （乙案偵五卷第31至33頁） 甲○○於110年8月16日上午11時9分許，在彰化縣○○鄉○○路00號彰化縣警察局田中分局朝興派出所外，因見蕭明洲所有之車牌號碼000-000號普通重型機車上插有鑰匙1串未拔除，乃趁蕭明洲入內洽公未在場看管之際，以徒手竊取上開鑰匙藏放在褲子口袋內既遂。嗣蕭明洲發現遭竊並報警處理，經員警調閱監視器影像而查獲仍在現場之甲○○，並扣得所竊取鑰匙（已發還蕭明洲）。 【110年度偵字第9806號、乙案起訴書犯罪事實一㈤】 彰化縣警察局田中分局扣押筆錄、扣押物品目錄表（乙案偵五卷第39至41、43頁）、贓物認領保管單（乙案偵五卷第47頁）、現場及查獲照片（乙案偵五卷第49至50頁）、監視器影像擷取照片（乙案偵五卷第51至52頁）、車輛詳細資料報表（乙案偵五卷第55頁） 甲○○犯竊盜罪，累犯，處有期徒刑叁月，如易科罰金，以新臺幣壹仟元折算壹日。